【裁判字號】    98,司,146
【裁判日期】    980427
【裁判案由】    核定股份價格
【裁判全文】
臺灣士林地方法院民事裁定               98年度司字第146號
聲  請  人  新元投資股份有限公司
兼
法定代理人  丙○○
聲  請  人  新元會議顧問股份有限公司
法定代理人  乙○○
相  對  人  國票綜合證券股份有限公司
法定代理人  甲○○
上列當事人間聲請核定股份價格事件，本院裁定如下：
    主    文
聲請駁回。
聲請程序費用由聲請人負擔。
    理    由
一、本聲請意旨略以：聲請人為相對人之股東，相對人於民國97
    年12月5 日召開股東臨時會，決議受讓「長城證券股份有限
    公司」營業權益及固定資產設備，聲請人於股東會為前開決
    議前，已以存證信函通知相對人反對該項行為之意思表示，
    並於股東會再為反對之表示，經紀錄於股東會議事錄，惟相
    對人並未回應聲請人收買股份之請求。又相對人之普通股股
    票因非屬上市上櫃股票，並無當時成交價格，宜採用淨值法
    計算基準日之普通股股票公平價值。為此，依公司法第186
    條、第187 條第1 、2 項規定，聲請本院裁定：相對人應以
    民國97年12月15日其股票之公平價楁，收買聲請人持有之相
    對人股票，及均自97年12月15日起至清償日止，按週年利率
    百分之5 計算之利息等語。
二、按股東於股東會為受讓他人全部營業或財產，對公司營運有
    重大影響之決議前，已以書面通知公司反對該項行為之意思
    表示，並於股東會已為反對者，得請求公司以當時公平價格
    ，收買其所有之股份，公司法第185 條第1 項第3 款、第18
    6 條分別定有明文。次按前項請求，應自公司為受讓之決議
    日起20日內，提出記載股份種類及數額之書面為之。股東與
    公司間協議決定股份價格者，公司應自決議日起90日內支付
    價款。自為受讓決議日起60日內未達協議者，股東應於此期
    間經過後30日內，聲請法院為價格之裁定。公司法第187 條
    第1 、2 項亦有明文。再按股東於前述期間內，不為書面之
    請求，或價格裁定之聲請時，其收買股份之請求失其效力，
    公司法第188 條復有明文。則公司為受讓他人全部營業或財
    產，對公司營運有重大影響之決議，該受讓公司之股東欲行
    使股份收買請求權，除須於股東會決議前，以書面通知公司
    反對該項行為之意思表示及於股東會為反對外，尚須於股東
    會決議日起20日內，提出記載股份種類及數額之書面，請求
    公司收買。如於股東會決議日起60日內，就收買之價格未達
    協議，應於此期間經過後30日內，聲請法院為價格之裁定，
    否則即喪失股份收買請求權。
三、經查，聲請人之主張固提出相對人公司97年12月15日股東臨
    時會議事錄、存證信函各1 份為證，惟聲請人未提出其於相
    對人股東臨時會決議後20日內以記載股份種類及數額請求相
    對人收買股份之書面，其提起本件聲請所附之資料已有未備
    。另聲請人依前開規定，應自相對人股東臨時會決議日即97
    年12月15日起60日內未達協議經過後之30日內，聲請法院為
    價格之裁定，則聲請人至遲應於98年3 月15日向法院為價格
    裁定之聲請。然聲請人於98年3 月16日始向臺灣臺北地方法
    院提起本件聲請，已逾前開期間，揆諸前揭說明，聲請人聲
    請核定股份價格，於法尚有未合，應予駁回。
四、爰裁定如主文。
中    華    民    國    98    年    4     月    27    日
                  民事第一庭    法  官  周群翔
以上正本係照原本作成。
如不服本裁定應於送達後10日內向本院提出抗告狀，並繳納抗告
費新臺幣1,000元。
中    華    民    國    98    年    4     月    27    日
                                書記官  阮弘毅


司法院資訊處製作；財團法人民間司法改革基金會備份。
